DEYVID ANDRADE SILVA

. +55 (35) 98864-0906

⊠ deyvid-asilva@hotmail.com

in Linkedin

⊕ Site pessoal

Perfil

Tenho interesse em áreas como desenvolvimento de software, desenvolvimento pessoal, oratória, gestão de projetos, onde adquiri algumas experiências no passado.

Sou uma pessoa naturalmente observadora, sincera e com facilidade para aprender rapidamente, trabalhar em equipe, oratória e lidar com processos de tomada de decisão.

Experiências

(2023-2023) Coordenador de Projetos Núcleo de Estudos em Empreendedorismo (Extensão)

- Participei de tomadas de decisão
- Desenvolvi e ministrei treinamentos
- Planejei e organizei projetos e eventos de empreendedorismo

(2016-2018) Desenvolvedor (Android) / UX Designer Spot Party (Startup)

- o Desenvolvi o aplicativo para Andrdoid (Android SDK, Java)
- Realizei pesquisas de experiência de usuários
- Trabalhei também com apis de pagamentos

Habilidades

Desenvolvimento de Software

- o Desenvolvimento Mobile (Android SDK, Kotlin, Java)
- Desenvolvimento Web(HTML/CSS/JS/VueJs/Bootstrap)
- Desenvolvimento Desktop (Python/Java)
- Desenvolvimento de APIs (Flask/REST)
- Metodologias Ágeis (SCRUM)
- o Firebase/MySQL
- o GIT

Habilidades Comportamentais

- o Solução de problemas
- Pensamento crítico
- o Organização
- Criatividade
- o Oratória
- o Lógica

Complementares

- o Informática Avançada
- o Ferramenta Trello
- Sistemas Linux
- Libre Office
- o Inglês

Portfolios





Educação

(2018-2023) Universidade Federal de Lavras

o Bacharelado em Sistemas de Informação (interrompido)

(2017-2018) Incubadora de Empresas de base tecnológica (NIDUSTEC)

o Programa de Pré-incubação de Empresas

(2017) Udemy

o Curso de Machine Learning e Data Science

(2014) Instituto Nacional de Telecomunicações - Inatel

o Minicurso: Introdução ao Desenvolvimento de Jogos Digitais

(2013-2015) Pronatec

o Curso Técnico em Informática e Desenvolvimento de Sistemas

(2012-2013) Brasil Treina

o Curso de Projetista

(2011) Microlins

o Curso Técnico em Montagem e Manutenção de Computadores